### Contact

06 86 95 93 84 vincent.achy@gmail.com 93310 Le Pré-Saint-Gervais

## **Hard Skills**

- JavaScript
- Svelte
- React
- SCSS
- PostgreSQL
- Git
- Node.js
- Visual Studio Code

## **Soft Skills**

- Communication
- Travail d'équipe
- Créativité
- Adaptabilité
- Gestion du temps
- Organisé

## Langues

- Français
- Anglais

# Vincent Achy

Développeur Front-End

Svelte/React

Formé à l'école O'Clock et par mes expériences autodidactes et professionnelles, je me consacre au développement web depuis trois ans.

J'ai acquis de solides compétences en pratiquant diverses technologies telles que: JavaScript, SCSS, Svelte, React, Node.js, Express et PostgreSQL.

Mon parcours professionnel m'a apporté des aptitudes essentielles en communication et en travail d'équipe.

Motivé par l'innovation, je suis prêt à m'engager dans des projets constructifs en apportant ma capacité d'adaptation et mon savoir-faire.

## **Expériences**

2022-23

Tremplin Numérique | Paris

### Stage Développeur Web

Lors de mon stage chez Tremplin Numérique, j'ai perfectionné ma maîtrise de React et Svelte en créant des composants réactifs et en utilisant SCSS pour un stylisme avancé.

J'ai également renforcé mes compétences back-end avec Node.js et PostgreSQL, développant des services performants et une stack full-stack dynamique.

2020-22

Médiathèque Camille Claudel | Rantigny

### **Technicien d'Assistance Informatique**

En tant que technicien d'assistance informatique, j'ai résolu les problèmes matériels et réseau, assuré la maintenance des équipements et fourni un support technique aux utilisateurs.

Mon objectif était de garantir un environnement informatique stable et fiable, en offrant une assistance patiente et instructive au personnel et aux étudiants.

2012-20

Association ACC | Cauffry

#### Monteur Vidéo

Formateur en montage vidéo chez l'Association ACC de Cauffry. J'ai enseigné l'utilisation de Final Cut Pro pour le montage, l'étalonnage et la post-production audio et Audacity pour l'édition sonore.

Mon rôle comprenait la formation des apprenants aux techniques de post-production et la supervision de leurs projets vidéo.

## **Formation**

2024

Certification en conception de sites Web réactifs

 ${\sf FreeCodeCamp}$ 

2024

Certification Algorithmes et structures de données JavaScript

FreeCodeCamp

2010-13

Licence Cinéma et Audiovisuel

Université Paris 8